【裁判字號】    97,審訴緝,66
【裁判日期】    971117
【裁判案由】    毒品危害防制條例
【裁判全文】
臺灣桃園地方法院刑事判決            97年度審訴緝字第66號
公  訴  人  臺灣桃園地方法院檢察署檢察官
被      告  甲○○
指定辯護人  本院公設辯護人  陳瑞明
上列被告因違反毒品危害防制條例案件，經檢察官提起公訴（97
年度毒偵字第6345號），嗣被告於準備程序進行中為有罪之陳述
，經本院合議庭裁定由受命法官獨任進行簡式審判程序後，聲請
改依協商程序而為判決，本院判決如下：
    主  文
甲○○施用第一級毒品，累犯，處有期徒刑捌月，扣案之海洛因
壹包連同包裝袋壹只（毛重零點伍公克，因鑑驗使用零點零貳
公克）沒收銷燬之；又施用第二級毒品，累犯，處有期徒刑肆月
。應執行有期徒刑拾壹月，扣案之海洛因壹包連同包裝袋壹只（
毛重零點伍公克，因鑑驗使用零點零貳公克）沒收銷燬之。
    事實及理由
一、本件被告所犯係死刑、無期徒刑或最輕本刑為三年以上有期
    徒刑以外之罪，其於準備程序中就被訴事實為有罪之陳述，
    經本院告知簡式審判程序之旨，並聽取公訴人、被告及辯護
    人之意見後，爰依刑事訴訟法第273 條之1 第1 項規定合議
    裁定由受命法官獨任進行簡式審判程序。
二、被告甲○○前有違反廢止前麻醉藥品管理條例、竊盜、毒品
    危害防制條例等前科，其中於民國93年間，因施用毒品案件
    ，經本院以94年度壢簡字第183 號判決判處有期徒刑3 月確
    定；又於94年間，因施用毒品案件，經臺灣臺北地方法院以
    94年度易字第705 號判決判處有期徒刑8 月確定，上開二罪
    經接續執行，於95年6 月29日徒刑執行完畢（構成累犯）。
三、被告另於92年間，因施用毒品案件，經臺灣板橋地方法院以
    92年度毒聲字第1394號裁定送觀察、勒戒後，認有繼續施用
    毒品傾向，再經臺灣板橋地方法院以92年度毒聲字第3379號
    裁定令入戒治處所施以強制戒治，嗣戒治成效評定合格，無
    繼續戒治之必要，於93年6 月2 日釋放出所，並由臺灣板橋
    地方法院檢察署檢察官於93年7 月2 日以93年度戒毒偵字第
    238 號為不起訴處分確定。又五年內之94年間，因施用毒品
    案件，經本院以94年度壢簡字第183 號判決判處有期徒刑3
    月確定。詎仍未戒除毒癮，明知海洛因、甲基安非他命為毒
    品危害防制條例第2 條第2 項第1 款、第2 款所規定之第一
    、二級毒品，不得施用、持有，竟基於施用第一級毒品海洛
    因之犯意，於96年11月14日中午某時，在桃園縣中壢市○○
    路○ 段154 巷19弄2 號4 樓住處內，施用第一級毒品海洛因
    1 次；另基於施用第二級毒品甲基安非他命之犯意，於同日
    某時，在桃園縣中壢市○○○街某處，施用第二級毒品甲基
    安非他命1 次。嗣於96年11月14日19時20分許，在桃園縣中
    壢市○○○街31號前為警查獲，並扣得其所有之海洛因1 包
    連同包裝袋1 只（毛重0.35公克，因鑑驗使用0.02公克）。
    案經桃園縣政府警察局八德分局報請臺灣桃園地方法院檢察
    署檢察官偵查後起訴。
四、證據名稱：
  (一)被告於本院訊問及準備程序中之自白。
  (二)台灣檢驗科技股份有限公司濫用藥物尿液檢驗報告暨桃園縣
    政府警察局八德分局被採尿人尿液暨毒品真實姓名與編號對
    照表、台灣檢驗科技股份有限公司濫用藥物檢驗報告各1 份
    附卷可稽。
  (三)海洛因1 包連同包裝袋1 只（毛重0.35公克，因鑑驗使用0.
    02公克）扣案可資佐證。
五、本件經檢察官與被告於審判外達成協商之合意且被告已認罪
    ，其合意內容為：就其施用第一級毒品部分，被告願受科刑
    範圍各為有期徒刑8 月，就其施用第二級毒品部分，被告願
    受科刑範圍各為有期徒刑4 月，應執行有期徒刑11月。經查
    ，上開協商合意並無刑事訴訟法第455 條之4 第1 項所列情
    形之一，檢察官聲請改依協商程序而為判決，本院爰不經言
    詞辯論，於協商合意範圍內為協商判決，合予敘明。
六、扣案之海洛因1 包連同包裝袋1 只（毛重0.35公克，因鑑驗
    使用0.02公克），經送台灣檢驗科技股份有限公司鑑定結果
    ，確含海洛因成分，有台灣檢驗科技股份有限公司濫用藥物
    檢驗報告1 紙在卷可稽，應依毒品危害防制條例第18條第1
    項前段規定，沒收銷燬之；包裹第一級毒品海洛因之包裝袋
    與前開毒品無從完全剝離，併依毒品危害防制條例第18條第
    1 項前段規定，沒收銷燬之。
七、應適用之法條：刑事訴訟法第273 條之1 第1 項、第455 條
    之4 第2 項、第455 條之8 ，毒品危害防制條例第10條第1
    項、第2 項、第18條第1 項前段，刑法第11條、第47條第1
    項、第51條第5 款。
八、本判決除有刑事訴訟法第455 條之4 第1 項第1 款、第2 款
    、第4 款、第6 款、第7 款所定情形之一，或違反同條第2
    項規定者外，不得上訴。
九、如不服本件判決，得自收受判決送達之日起10日內，向本院
    提出上訴書狀，上訴於第二審法院。
本案經檢察官潘怡華到庭執行職務。
中    華    民    國    97    年    11    月    17    日
                  刑事庭  法  官  徐  培  元
以上正本證明與原本無異。
                          書記官  楊  美  慧
中    華    民    國    97    年    11    月    17    日
附錄論罪科刑依據之法條：
毒品危害防制條例第10條
施用第一級毒品者，處六月以上五年以下有期徒刑。
施用第二級毒品者，處三年以下有期徒刑。


司法院資訊處製作；財團法人民間司法改革基金會備份。
